臺灣高雄地方法院刑事裁定　　　　　　 110年度聲字第2709號
聲　請　人　臺灣高雄地方檢察署檢察官
受　刑　人　劉彥廷




上列聲請人因受刑人數罪併罰有二裁判以上，聲請定其應執行之
刑（110 年度執聲字第2009號），本院裁定如下：
    主  文
劉彥廷犯如附表所示之罪，所處各如附表所載之刑，應執行有期
徒刑參年參月。
    理  由
一、聲請意旨略以：受刑人劉彥廷因犯罪經判決確定如附表所示
    之刑，經受刑人之請求，應依刑法第50條第2 項、第53條及
    第51條第5 款，定其應執行之刑，爰依刑事訴訟法第477 條
    第1 項聲請裁定等語。
二、按裁判確定前犯數罪者，併合處罰之，刑法第50條第1 項前
    段定有明文。另被告所犯數罪有二裁判以上時，其所犯各罪
    是否合於數罪併罰規定，應以各裁判中最初判決確定者為基
    準，凡在該裁判確定前所犯之各罪，均應依刑法第50條、第
    51條規定，定其應執行之刑。數罪併罰案件之實體裁判確定
    後，即生實質之確定力，除因增加經另案判決確定合於數罪
    併罰之其他犯罪，或原定應執行刑之數罪中有部分犯罪，因
    非常上訴、再審程序而經撤銷改判，或有赦免、減刑等情形
    ，致原裁判定刑之基礎已經變動，或其他客觀上有責罰顯不
    相當之特殊情形，為維護極重要之公共利益，而有另定應執
    行刑之必要者外，法院應受原確定裁定實質確定力之拘束（
    最高法院110 年度台抗大字第489 號刑事裁定參照）。
三、又數罪併罰，有2 以上裁判者，依第51條之規定，定其應執
    行之刑；數罪併罰，分別宣告其罪之刑，宣告多數有期徒刑
    者，於各刑中之最長期以上，各刑合併之刑期以下，定其刑
    期，但不得逾30年，刑法第51條第5 款、第53條分別定有明
    文。另刑事訴訟法第370 條第2 項、第3 項，已針對第二審
    上訴案件之定應執行之刑，明定有不利益變更禁止原則之適
    用。而分屬不同案件之數罪併罰，倘一裁判宣告數罪之刑，
    曾經定其執行刑，再與其他裁判宣告之刑定其執行刑時，在
    法理上亦應同受此原則之拘束。亦即，上述另定之執行刑，
    其裁量所定之刑期，不得較重於前定之執行刑加計後裁判宣
    告之刑之總和（最高法院108 年度台非字第48號判決參照）
    。另法律上屬於自由裁量之事項，有其外部性界限及內部性
    界限，並非概無拘束。依據法律之具體規定，法院應在其範
    圍內選擇為適當之裁判者，為外部性界限；而法院為裁判時
    ，應考量法律之目的及法律秩序之理念所在者，為內部性界
    限；法院為裁判時，二者均不得有所逾越（最高法院108 年
    台非字第155 號判決參照）。
四、經查：
  ㈠受刑人因犯如附表各編號所示之罪，經法院判處各如附表各
    編號所示之刑，並於如附表各編號所示之日期確定在案，其
    中附表編號「2 、3 」、「1 至7 」等罪，曾經有如附表備
    註欄所載合併定其應執行刑確定之情況等情，有各該確定裁
    判及受刑人臺灣高等法院被告前案紀錄表在卷可稽，惟檢察
    官既經受刑人請求而聲請就附表各罪定其應執行刑，本院審
    酌受刑人於附表編號「1 至7 」等罪定應執行之刑裁定確定
    後，有因增加經附表編號「8 」所示另案判決確定合於數罪
    併罰之其他犯罪，致原裁判定刑之基礎已經變動，而有另定
    應執行刑之必要，則之前各罪曾定應執行刑即當然失效，符
    合最高法院110 年度台抗大字第489 號所謂「一事不再理原
    則」之例外情形，本院自可就附表所示各罪更定其應執行刑
    。
  ㈡又受刑人附表編號2 、3 、6 、8 所示之罪，係不得易科罰
    金、易服社會勞動之罪，附表其餘編號所示之罪，則係得易
    科罰金、易服社會勞動之罪，原屬刑法第50條第1 項但書第
    1 款所列例外不得併合處罰之情形，惟此業經受刑人具狀請
    求仍予合併定應執行之刑，有民國110 年12月14日「受刑人
    是否同意聲請定執行刑調查表」附卷可考，符合同條第2 項
    之規定，茲檢察官依受刑人請求聲請定其應執行之刑，經核
    符合規定，應予准許。
  ㈢又依前開說明，本院定其應執行刑，不得逾越法律之外部界
    限，即不得重於附表各罪刑期之總和，亦應受內部界限拘束
    ，即不得重於附表編號「1 至7 」等罪曾定執行刑加計附表
    編號「8 」罪之宣告刑總和。茲檢察官聲請定其應執行之刑
    ，經核符合規定，檢察官並依最高法院刑事大法庭110 年度
    台抗大字第489 號裁定意旨通知受刑人表示意見，然受刑人
    未表示意見等情（見卷附「受刑人是否同意聲請定執行刑調
    查表」），爰依罪責相當及特別預防之刑罰目的，具體審酌
    整體犯罪過程之各罪關係（數罪間時間、空間、法益之異同
    性、所侵害法益之專屬性或同一性、數罪對法益侵害之加重
    效應等）及罪數所反應行為人人格及犯罪傾向等情狀綜合判
    斷，裁定如主文所示之應執行刑。又受刑人所犯如附表編號
    1 、4 、5 、7 等罪，本得易科罰金，惟因與附表其餘各罪
    併合處罰之結果而不得易科罰金，參照司法院大法官會議釋
    字第144 號解釋，自毋庸為易科罰金之記載，併此敘明。
五、依刑事訴訟法第477 條第1 項，刑法第50條第2 項、第51條
    第5 款、第53條，裁定如主文。
中    華    民    國   111    年    1     月    10    日
                  刑事第十三庭  法  官  洪毓良
以上正本證明與原本無異。
如不服本裁定，應於送達後5日內，向本院提出抗告狀。
因疫情而遲誤不變期間，得向法院聲請回復原狀。
中    華    民    國   111    年    1     月    10    日
                                書記官  尤怡文
附表：
┌─┬───┬───────┬───────┬─────────────┬─────────────┐
│編│罪名  │宣告刑        │犯罪日期      │最後事實審                │確定判決                  │
│號│      │              │              ├─────┬───────┼─────┬───────┤
│  │      │              │              │法院、案號│判決日期      │法院、案號│判決確定日期  │
│  │      │              │              │          │              │          │              │
├─┼───┼───────┼───────┼─────┼───────┼─────┼───────┤
│1 │竊盜  │有期徒刑5 月，│108 年12月15日│本院109 年│109 年4 月29日│本院109 年│109 年6 月3 日│
│  │      │如易科罰金，以│              │度審易字第│              │度審易字第│              │
│  │      │新臺幣1,000 元│              │350 號    │              │350 號    │              │
│  │      │折算1 日      │              │          │              │          │              │
├─┼───┼───────┼───────┼─────┼───────┼─────┼───────┤
│2 │竊盜  │有期徒刑9 月  │108 年12月16日│本院109 年│109 年4 月29日│本院109 年│109 年6 月3 日│
│  │      │              │              │度審易字第│              │度審易字第│              │
│  │      │              │              │350 號    │              │350 號    │              │
├─┼───┼───────┼───────┼─────┼───────┼─────┼───────┤
│3 │竊盜  │有期徒刑10月  │108 年12月13日│本院109 年│109 年4 月29日│本院109 年│109 年6 月3 日│
│  │      │              │              │度審易字第│              │度審易字第│              │
│  │      │              │              │350 號    │              │350 號    │              │
├─┼───┼───────┼───────┼─────┼───────┼─────┼───────┤
│4 │竊盜  │有期徒刑4 月，│108 年12月17日│橋頭地院  │109 年6 月18日│橋頭地院  │109 年8 月19日│
│  │      │如易科罰金，以│              │109 年度簡│              │109 年度簡│              │
│  │      │新臺幣1,000 元│              │字第1229號│              │字第1229號│              │
│  │      │折算1 日      │              │          │              │          │              │
├─┼───┼───────┼───────┼─────┼───────┼─────┼───────┤
│5 │竊盜  │有期徒刑5 月，│108 年12月29日│橋頭地院  │109 年9 月15日│橋頭地院  │109 年10月27日│
│  │      │如易科罰金，以│              │109 年度簡│              │109 年度簡│              │
│  │      │新臺幣1,000 元│              │字第1984號│              │字第1984號│              │
│  │      │折算1 日      │              │          │              │          │              │
├─┼───┼───────┼───────┼─────┼───────┼─────┼───────┤
│6 │竊盜  │有期徒刑8 月  │109 年2 月7 日│橋頭地院  │110 年2 月18日│橋頭地院  │110年 3月17日 │
│  │      │              │              │110 年度審│              │110 年度審│              │
│  │      │              │              │易字第20號│              │易字第20號│              │
├─┼───┼───────┼───────┼─────┼───────┼─────┼───────┤
│7 │竊盜  │有期徒刑5 月，│109年2月6日   │本院110 年│110 年5 月25日│本院110 年│110 年 6月30日│
│  │      │如易科罰金，以│              │度簡字第  │              │度簡字第  │              │
│  │      │新臺幣1,000 元│              │833 號    │              │833 號    │              │
│  │      │折算1 日      │              │          │              │          │              │
├─┼───┼───────┼───────┼─────┼───────┼─────┼───────┤
│8 │竊盜  │有期徒刑10月  │109年1月24日  │本院110 年│110 年10月7日 │本院110 年│110 年11月10日│
│  │      │              │              │度審易字第│              │度審易字第│              │
│  │      │              │              │350 號    │              │350 號    │              │
├─┼───┴───────┴───────┴─────┴───────┴─────┴───────┤
│備│編號2 、3 所示之刑，經本院109 年度審易字第350 號判決定應執行有期徒刑1 年4 月確定。            │
│註│編號1 至7 所示之刑，經本院110年度聲字第1947號裁定定應執行有期徒刑2年10月確定。                │
└─┴───────────────────────────────────────────────┘